臺灣高雄地方法院刑事判決
111年度訴字第68號
公  訴  人  臺灣高雄地方檢察署檢察官
被      告  黃○○



指定辯護人  黃宥維律師
被      告  陳○○




指定辯護人  本院公設辯護人林易志  
上列被告因違反毒品危害防制條例等案件，經檢察官提起公訴（
臺灣高雄地方檢察署110年度偵字第4287號、110年度偵字第1554
5號）及移送併辦（臺灣橋頭地方檢察署110年度偵字第13033號
），本院判決如下：
    主  文
丁○○共同販賣第二級毒品，未遂，處有期徒刑伍年捌月，未扣案
之不詳廠牌、序號行動電話壹支（含不詳門號SIM卡壹張），沒
收之，於全部或一部不能沒收或不宜執行沒收時，追徵其價額；
又犯轉讓禁藥罪，處有期徒刑捌月。應執行有期徒刑陸年貳月。
丙○○販賣第二級毒品，處有期徒刑貳年陸月，未扣案之犯罪所得
新臺幣伍佰元沒收之，於全部或一部不能沒收或不宜執行沒收時
，追徵其價額；又共同販賣第二級毒品，未遂，處有期徒刑壹年
，扣案如附表編號1所示之物沒收銷燬之，扣案如附表編號2所示
之物，沒收之。應執行有期徒刑參年。
丁○○其餘被訴共同販賣第二級毒品（即起訴書犯罪事實欄之㈠）
、轉讓禁藥（即起訴書附表編號1）部分，均無罪。
    事  實
一、丁○○、丙○○均明知甲基安非他命為毒品危害防制條例第2條
    第2項第2 款所列管之第二級毒品，未經許可，不得非法持
    有、販賣，丙○○竟單獨或與丁○○共同為下列行為：
　㈠丙○○基於販賣第二級毒品甲基安非他命以營利之犯意，於民
    國110年2月3日17時許，在戊○○位於高雄市○○區○○路000號之
    租屋處外，以新臺幣（下同）500元之代價，販賣數量不詳
    之第二級毒品甲基安非他命1包予戊○○1次。
　㈡另丁○○、丙○○共同基於販賣第二級毒品甲基安非他命以營利
    之犯意聯絡，先由丙○○以其如附表編號2所示之行動電話連
    接網際網路，並以通訊軟體WeChat（下稱：WeChat）加入名
    為「大高雄各大支援（按：起訴書誤載為「大高雄大各大支
    援」）」群組，再由丙○○邀請丁○○加入該群組，另由丁○○以
    暱稱「小金」刊登內容為：「【營】石頭專賣店保證漂亮品
    質好要的請密我【營】、品質優質不打槍【電話圖示】」之
    訊息；丙○○則以暱稱「【龍圖示】(全台調妹請找我)」刊登
    內容為：「【營】品質不打槍高雄地區皆可外送需要的【電
    話圖示】、保證讓你一次就愛上」之訊息，均暗示販售第二
    級毒品甲基安非他命，為警執行網路巡邏勤務發現上開訊息
    後，遂喬裝購毒者分別於110年2月7日下午某時許，各以WeC
    hat單獨向丁○○、丙○○詢問購毒事項，其間警員以WeChat向
    丁○○（暱稱「小金」）詢問「石頭」（按：即指甲基安非他
    命）為何，隨即經丁○○（暱稱「小金」）使用不詳行動電話
    以WeChat回覆數則語音訊息予喬裝購毒者之警員，並向該警
    員催促盡速回覆欲購買多少數量之「石頭」，同時該警員亦
    以WeChat單獨向丙○○（暱稱：「【龍圖示】(全台調妹請找
    我)」）表示欲購買價值1,500元之甲基安非他命毒品1包（0
    .5公克），且相約於同日傍晚，在位於高雄市○○區○○路000○
    0號之「麥當勞大東店」內進行交易。嗣丁○○便駕駛車牌號
    碼00-0000自用小客車搭載丙○○，相偕於同日19時10分許抵
    達上開地點後，丁○○即交付如附表編號1所示之甲基安非他
    命1包予丙○○，並指示丙○○出面前往交易，俟丙○○將上開第
    二級毒品甲基安非他命1包交予喬裝購毒者之警員時，同時
    欲收取該警員交付之1,500元現金之際，即經警表明身分，
    又先、後以現行犯逮捕丙○○、丁○○，交易因而止於未遂。
二、丁○○明知甲基安非他命亦為藥事法第22條第1項第1款管制之
    禁藥，且知悉曾借住其當時位於高雄市○○區○○路00巷00號居
    所之丙○○有施用甲基安非他命習慣，並可預見隨意將甲基安
    非他命放置於該居所桌上，丙○○有自行取走施用之可能，竟
    仍不違背其本意，於110年2月7日某時許，在前開居所內，
    將其所有數量不詳（無證據證明淨重達10公克）之甲基安非
    他命置於桌上，丙○○見狀，詢問丁○○可否取該甲基安非他命
    施用，丁○○不置可否，逕自前往如廁，任由丙○○（施用第二
    級毒品犯行，經本院以110年度毒聲字第1123 號裁定觀察勒
    戒，後因認無繼續施用毒品傾向，另由臺灣高雄地方檢察署
    檢察官以110年度毒偵字第558號、110年度毒偵字第2860號
    、110年度撤緩毒偵字第178號為不起訴處分確定）逕自拿取
    施用，丁○○即以上開方式無償轉讓甲基安非他命予丙○○施用
    1 次。嗣因警如上所述於110年2月7日先、後以現行犯逮捕
    丙○○、丁○○，且各為警扣得如附表編號1至6所示之物，而揭
    悉上情。
三、案經屏東縣政府警察局里港分局報告臺灣高雄地方檢察署檢
    察官偵查起訴暨臺灣橋頭地方檢察署檢察官移送併辦（丙○○
    部分）。
    理  由
壹、有罪部分
一、證據能力之判斷
　㈠被告丙○○於警詢及偵查中之陳述：
　　被告丙○○於警詢及偵查中之陳述，其中敘及個人之犯罪情節
    部分，為其本人之自白，無傳聞法則之適用，本具有證據能
    力。至被告丙○○於警詢及偵訊時之陳述，敘及同案被告丁○○
    之犯罪情節部分，為被告丁○○以外之人於審判外之陳述，應
    依傳聞法則判斷證據能力，茲分敘如下：
　⒈被告丙○○於警詢中關於同案被告丁○○之陳述
　　按被告以外之人於審判外之言詞或書面陳述，除法律有規定
    者外，不得作為證據，刑事訴訟法第159條第1項設有明文。
    查，被告丙○○於110年2月7日、110年2月8日、110年9月15日
    之警詢筆錄，核均屬傳聞證據，並無法律規定得為證據之例
    外情形，且據被告丁○○及辯護人於本院審理中爭執證據能力
    （本院卷第103頁、第201頁背面至203頁），應不具證據能
    力而俱不得作為本案判斷之基礎。
　⒉被告丙○○於偵訊時關於同案被告丁○○之證述
　　次按被告以外之人於偵查中向檢察官所為之陳述，除顯有不
    可信之情況者外，得為證據，刑事訴訟法第159條之1第2項
    定有明文。又主張被告以外之人於偵查中向檢察官所為之陳
    述為不可信之積極存在之一方，自應就此欠缺可信性外部保
    障之情形負舉證責任；而所謂「顯有不可信」之情況，係指
    其不可信之情形，甚為顯著瞭然者，固非以絕對不須經過調
    查程序為條件，然須從卷證本身，綜合訊問時之外部情況，
    為形式上之觀察或調查，即可發現，無待進一步為實質調查
    之情形而言（最高法院96年度台上字第5684號、98年度台上
    字第2904號判決意旨參照）。查，被告丁○○及其辯護人固爭
    執同案被告丙○○於偵查中所為陳述之證據能力（本院卷第10
    3頁、第201頁背面至203頁），然同案被告丙○○於檢察官面
    前所為之陳述，業經檢察官告知拒絕證言權，並依法踐履具
    結程序（此觀之臺灣高雄地方檢察署110年2月8日、同年11
    月17日訊問筆錄，以及卷附證人具結結文自明，見偵二卷第
    51頁、併偵卷第67頁），其所為之證述，並無積極證據顯示
    檢察官在偵查時有不法取供之情形，又綜合其等作成證述之
    各項外部情狀，亦無何證據顯示該等證述有顯不可信之情況
    ，況被告丁○○及其辯護人空言主張同案被告丙○○之證述無證
    據能力，並未舉證有何「顯有不可信」之情況以實其說，是
    被告丁○○及辯護人主張同案被告丙○○之偵訊筆錄無證據能力
    ，顯為無據，不足採信。
  ㈡購毒者即證人戊○○於偵訊時之證述
　　又按被告以外之人於審判外之陳述，雖不符前4條（即刑事
    訴訟法第159條之1至第159條之4）之規定，而經當事人於審
    判程序同意作為證據，法院審酌該言詞陳述或書面陳述作成
    時之情況，認為適當者，亦得為證據，刑事訴訟法第159條
    之5第1項定有明文。本案據以認定被告丙○○犯罪事實存否之
    證人戊○○於審判外之陳述，雖屬傳聞證據，因檢察官及被告
    丙○○於本院審理中均同意有證據能力（本院卷第103頁、第2
    01頁背面至203頁），本院審酌上開證據作成時之情況，無
    不當取供或違反自由意志而陳述等情形，且與本案關於被告
    丙○○部分之待證事實具有關聯性，認為以之作為本案之證據
    亦屬適當，自具有證據能力，而得採為認定被告丙○○犯罪事
    實之證據。另查，被告丁○○及其辯護人固亦爭執證人戊○○於
    偵查中所為陳述之證據能力（本院卷第103頁、第201頁背面
    至203頁），仍未舉證有何「顯有不可信」之情況以實其說
    ，且本院並未援引證人戊○○於偵查中之證詞作為認定被告丁○○犯罪事實之積極證據，是被告丁○○及辯護人主張證人戊○○
    偵訊筆錄無證據能力，顯為無據，不足採信。
  ㈢其餘後開本案所引卷證所涵括之供述證據及非供述證據，經
    本院依法踐行調查證據程序，檢察官、辯護人及被告丁○○、
    丙○○均不爭執各該證據之證據能力，且亦查無依法應排除其
    證據能力之情形，是後述所引用證據之證據能力均無疑義，
    亦均先予敘明。
二、認定犯罪事實所憑之證據及理由
　㈠被告丙○○部分：　
　　上開犯罪事實，業據被告丙○○坦承不諱，核與購毒者即證人
    戊○○於警詢及偵查中關於購毒情節之證述相符（併警卷第29
    至33頁、偵一卷第89至90頁），並有屏東縣政府警察局里港
    分局搜索扣押筆錄、扣押物品目錄表、扣押物品收據、手機
    通訊軟體WeChat對話截圖照片、「蔡巧」（即證人戊○○）之
    手機擷取照片等證據資料在卷可稽（警卷第33至43頁、第81
    至93頁、第95頁），並被告丙○○於110年2月7日為警起出並
    扣得之白色結晶體1包，經送請高雄市立凱旋醫院檢驗，檢
    驗結果確屬毒品危害防制條例第2條第2項第2款所列管之第
    二級毒品甲基安非他命（檢驗前淨重0.213公克、檢驗後淨
    重0.203公克），此有高雄市立凱旋醫院108年9月25日高市
    凱醫驗字第67451號濫用藥物成品檢驗鑑定書1份在卷可稽（
    偵一卷第47頁），是被告丙○○之前開自白核與事實相符，堪
    以採信。
  ㈡被告丁○○部分：
　　訊據被告丁○○固不否認其於110年2月7日駕駛車牌號碼：00-
    0000號自用小客車搭載同案被告丙○○，前往位於高雄市○○區
    ○○路000○0號「麥當勞大東店」，並同案被告丙○○出面與喬
    裝購毒者之警員交易價值1,500元之甲基安非他命1包，以及
    同案被告丙○○於110年2月7日施用之甲基安非他命係其所有
    之事實，惟矢口否認涉有何與同案被告丙○○共同販賣第二級
    毒品未遂（即起訴書犯罪事實欄之㈡部分），且於110年2月
    7日某時許轉讓禁藥甲基安非他命（供施用1次之量）予同案
    被告丙○○施用1次（即起訴書附表編號2）等犯行，並辯稱：
    事發當時丙○○叫伊開車載他去鳳山麥當勞找朋友，他說有朋
    友在該處等他，到麥當勞後，丙○○叫伊在那邊等他一下，結
    果他去麥當勞10餘分鐘後，以LINE傳送訊息叫伊在門口等他
    ，結果便衣警察就過來問伊是否認識丙○○，之後就將伊帶回
    做筆錄；另伊雖然有將甲基安非他命放在住處桌上，後來伊
    因為尿急去上廁所，回來時看到丙○○已經自己在施用甲基安
    非他命，當下伊有點生氣云云。另辯護人亦為被告丁○○之利
    益辯以：丙○○關於丁○○涉犯販賣第二級毒品未遂、轉讓禁藥
    等犯行之證詞，屬於共犯之自白，應有補強證據為憑，且依
    據WeChat對話截圖之內容，並無法得知丁○○有提供甲基安非
    他命予丙○○販賣，或指示丙○○販毒，自無從認定丁○○有與丙○○共同販毒予喬裝購毒者之警員，亦無從佐證丙○○之上揭指
    證云云。經查：
　⒈上開被告丁○○所坦認及不爭執之事實，業據同案被告丙○○於
    偵查及本院審理中結證明確在卷（偵二卷第46至49頁，本院
    卷第207至211頁背面），並有屏東縣政府警察局里港分局搜
    索扣押筆錄、扣押物品目錄表、扣押物品收據（警卷第137
    至171頁）；且被告丁○○、同案被告丙○○分別於110年2月7日
    22時25分、同日22時30分為警查獲時所採集之尿液，經警以
    台灣尖端先進生技醫藥股份有限公司製造之毒品簡易快速篩
    檢試劑檢驗，初步檢驗結果均呈安非他命陽性反應，此有勘
    察採證同意書、屏東縣政府警察局里港分局辦理毒品危害防
    制條例案尿液送檢人真實姓名對照表、查獲涉嫌毒品防制條
    例案尿液初步檢驗結果報告表各2紙存卷可查（警卷第55至5
    9頁、第191至195頁），亦可資佐證被告丁○○坦承同案被告
    丙○○於110年2月7日施用之甲基安非他命係其所有之陳述，
    均堪以認定。
　⒉販賣第二級毒品未遂部分（即起訴書犯罪事實欄之㈡部分）
　⑴本件此部分應審究之爭點厥為：被告丁○○與同案被告丙○○間
    ，是否共同基於販賣第二級毒品甲基安非他命以營利之犯意
    聯絡，而推由同案被告丙○○於110年2月7日19時許，將價值1
    ,500元之甲基安非他命1包，交予喬裝購毒者之警員，而亦
    應以販賣第二級毒品甲基安非他命未遂罪相繩？茲分敘如下
    ：
　①本件被告丁○○為警查獲後，即於110年2月8日警詢中供承：「
    （問：……警方表示身分後帶同你至麥當勞2樓，你即向警方
    自首坦承販賣毒品安非他命，並在你身上查扣毒品安非他命
    1小包是否正確？）正確」等語（警卷第113頁），後於該次
    警詢中改口否認提供毒品供同案被告丙○○販賣（警卷第115
    頁），又於同次警詢中向警表示其對於同案被告丙○○指證其
    指示同案被告丙○○販賣甲基安非他命後，提供甲基安非他命
    供同案被告丙○○施用乙事承認（警卷第115頁），足見被告
    丁○○就其是否指示同案被告丙○○販賣甲基安非他命乙事，於
    同一次警詢中之供詞前後翻異，實啟人疑竇。
　②況且，同案被告丙○○所販賣之甲基安非他命來源均係被告丁○○，並被告丁○○於販毒乙事係其「老闆」（按：即指同案被
    告丙○○係受被告丁○○之指示前往交易毒品之意），且被告丁○○並提供同案被告丙○○飲食、住宿及毒品供施用等事實，業
    據同案被告丙○○迭次於偵訊及本院審理中結證明確在卷（偵
    二卷第47至49頁，本院卷第203頁背面、第207頁、第209頁
    背面至211頁背面），其前、後關於受被告丁○○指示販毒之
    證述均無齟齬；且上開同案被告丙○○證稱被告丁○○會提供其
    食、宿乙節，亦核與被告丁○○於偵訊時自承：丙○○有時會來
    伊住處短住，伊有時會給他吃飯，沒有給他錢，伊是基於朋
    友關係等語（併偵卷第110頁）相符；並佐以同案被告丙○○
    於偵查中證稱其與被告丁○○間並無任何糾紛仇恨（偵二卷第
    49頁）、被告丁○○於警詢中自承其與同案被告丙○○係朋友關
    係（警卷第111頁），衡情同案被告丙○○除指證販毒上手為
    被告丁○○而謀求減刑之動機（本件同案被告丙○○應無誣陷被
    告丁○○，詳後述）外，應無何甘冒偽證罪之風險，而設詞誣
    陷被告丁○○之必要。
　③又觀諸卷附列印自喬裝購毒者警員手機之WeChat於「大高雄
    各大支援」群組內之對話擷圖照片，可知被告丁○○、同案被
    告丙○○及喬裝購毒者警員，均係該群組內成員（按：被告丁○○暱稱「小金」、同案被告丙○○暱稱「全台調妹請找我」，
    此各據被告丁○○、同案被告丙○○供承明確在卷，見偵一卷第
    15頁背面至17頁、偵二卷第46頁），且被告丁○○於110年2月
    7日10時12分以暱稱「小金」在該群組傳送之訊息係：「『營
    』石頭專賣店保證漂亮品質好要得請密我『營』」，此有該擷
    圖照片存卷可查（警卷第81頁），參以被告丁○○於偵訊時自
    承：「（問：『石頭』是什麼？）丙○○說是安非他命，他叫我
    打，我就打『石頭』，他要賣安非他命，我只是幫忙」等語（
    偵一卷第17頁），可知上揭被告丁○○於搭載同案被告丙○○前
    往與喬裝購毒者警員交易甲基安非他命之前，確有以暱稱「
    小金」在「大高雄各大支援群組」內，對外傳送販賣甲基安
    非他命之訊息無疑。至被告丁○○雖亦於該次偵訊時供稱：伊
    只是幫忙丙○○打販賣甲基安非他命之訊息，伊覺得沒有差，
    伊打訊息時不知道「石頭」的意思，伊以為就是石頭，之後
    丙○○才向伊解釋「石頭」是甲基安非他命云云（偵一卷第17
    頁），然觀諸卷附列印自喬裝購毒者警員與被告丁○○（暱稱
    「小金」）2人間之手機對話擷圖照片，可知喬裝購毒者警
    員以WeChat傳送「石頭是啥」之訊息予被告丁○○後，被告丁○○尚且傳送高達6筆之語音訊息（時間各為：2秒、17秒、14
    秒、5秒、17秒、21秒）予喬裝購毒者警員，並回覆：「小
    姐，快點回復我啊，你要買多少錢的石頭哦？韓濤你人在哪
    裏我們當面說好嗎？我在帶那個指導一下屏給你看可以嗎？
    」等語，亦有該擷圖照片存卷可查（警卷第87頁左側照片）
    ，可知喬裝購毒者警員「單獨」向被告丁○○詢問「石頭」為
    何物時（按：此觀之該擷圖照片上方之通訊對象僅顯示「小
    金」自明），被告丁○○甚且傳送6則語音訊息予喬裝購毒者
    警員，並催促該喬裝購毒者警員決定欲購買價值多少金額之
    「石頭」，衡情若被告丁○○果如其前述於偵查中所供稱不知
    「石頭」係指何物，理應立即表明其不知情或稱「石頭」就
    是指普通石頭，則被告丁○○何以於喬裝購毒者警員單獨向其
    詢問「石頭」係何物時，傳送高達6則語音訊息予喬裝購毒
    者警員之有，是被告丁○○上揭於偵訊時供稱其以暱稱「小金
    」於「大高雄各大支援群組」登打訊息時，對於「石頭」為
    何物毫無所悉之供詞，顯與卷證不符，不足採信。
　④另辯護人固為被告丁○○之利益辯以：本件僅有丙○○之證詞，
    沒有其他補強證據云云。然按，認定犯罪事實所憑之證據，
    並不以直接證據為限，即綜合各種間接證據，本於推理作用
    ，為認定犯罪事實之基礎，如無違背一般經驗法則，尚非法
    所不許（最高法院44年台上字第702號判例參照）。又所謂
    「補強證據」，並非以證明犯罪構成要件之全部事實或可直
    接據以推斷被告犯罪為必要，倘該項證據得以佐證被害人或
    證人之陳述非屬虛構，能予保障所述事實之真實性，即已充
    分，而得為補強證據。是所謂補強證據，不問其為直接證據
    、間接證據，或係間接事實之本身即情況證據，均得為補強
    證據之資料（最高法院99年度台上字第4564號、106 年度台
    上字第1623號刑事判決要旨參照）。查，本件除共同被告丙○○上開於偵查及本院審理中一致之證述外，並有列印自喬裝
    購毒者警員手機之通訊軟體WeChat於「大高雄各大支援群組
    」內之對話擷圖照片、與被告丁○○間之手機對話擷圖照片等
    可資佐證，徵之上述，已足以補強同案被告丙○○之上開證詞
    ，難認同案被告丙○○有何為謀求減刑或其他事由，而設詞誣
    指被告丁○○之有，是辯護人此部分所辯，尚非可採。
　⑤準此，被告丁○○及辯護人前開所辯，均屬無據。是被告丁○○
    指示同案被告丙○○於上開時、地，出面與喬裝購毒者之警員
    交易價值1,500元之甲基安非他命1包之事實，堪以認定。
  ⑵又甲基安非他命係第二級毒品，且販賣第二級毒品罪責既重
    ，並為警方嚴厲查緝之重點，此乃眾所周知之事，而毒品之
    非法交易向為政府查禁森嚴且重罰不寬貸之行為，為一般民
    眾普遍認知之事，倘非有利可圖，被告絕無平白甘冒被查緝
    重罰之高度風險，而販賣毒品之理，是其販入之價格當較其
    出售之價格為低，或販入毒品之價格較換取其他財物之價格
    為低，而有從中賺取價差牟利之意圖及事實，應屬合理認定
    。況第二級毒品價格不貲、物稀價昂，並無公定之價格，不
    論任何包裝，均可任意分裝增減分量，每次買賣價量，亦可
    能隨時依雙方間之關係深淺、資力、需求量及對行情之認知
    、來源是否充裕、查緝是否嚴緊，購買者被查獲時供述購買
    對象之可能性風險之評估等，因而異其標準，並隨時機動調
    整，非可一概而論，是販賣之利得，除經坦承犯行或價量俱
    臻明確外，委難查得實情，販賣之人從價差或量差中牟利方
    式雖異，其意圖營利之非法販賣行為則一，茍無任何利益可
    圖，被告丁○○、同案被告丙○○實無甘冒重罪風險而透過WeCh
    at之「大高雄各大支援」群組，將毒品販賣予喬裝購毒者警
    員之可能，況同案被告丙○○於偵訊時供稱：伊還沒有賺到什
    麼錢，只有賺吃的等語明確在卷（偵二卷第47頁），顯見被
    告2人顯係藉由販賣第二級毒品，而各自從中賺取不法利益
    、供己施用之毒品牟利甚明。
　⒊轉讓禁藥部分（即起訴書附表編號2）
　⑴被告丁○○雖以前詞置辯，惟前揭被告丁○○於110年2月7日某時
    許，無償提供甲基安非他命予同案被告丙○○施用之事實，業
    據同案被告丙○○迭次於偵查及本院審理中結證明確在卷（偵
    二卷第46頁，本院卷第211頁背面），且同案被告丙○○上開
    於偵查及本院審理中之證述甚為明確，雖對於被告丁○○轉讓
    之次數或未見一致（詳後述貳、無罪部分），然人之記憶本
    即隨時間之流逝而模糊不清，實要難強令證人猶如電子設備
    般為完全一致而毫無任何瑕疵之證述，斷不得僅因此即認同
    案被告丙○○之指證全然不可信。況且，前揭被告丁○○免費提
    供甲基安非他命予同案被告丙○○施用之事實，亦分別核與被
    告丁○○於警詢中自白：伊承認拿甲基安非他命給丙○○施用，
    伊承認請他施用甲基安非他命等語（警卷第115至117頁）；
    於110年2月8日偵查中坦認：「（問：是否有在2月6日、2月
    7日有請丙○○吃安非他命？）都有，在合心路家中，是他跟
    我要的，我們一起施用」、「（問：賣給警察這次，是否你
    跟丙○○一起販賣，你將毒品給他？）我沒有，我承認6、7日
    有請他吃，我將東西放在桌上，我去上廁所不知道他有無拿
    走，也不知道東西是否是我的」等語（偵一卷第16至17頁）
    ；於110年11月9日偵訊時供承：「（問：是否承認有免費請
    他人吃毒品）承認」等語（偵一卷第121頁）若合符節，亦
    未違反一般經驗法則，堪認同案被告丙○○此部分所為不利於
    被告丁○○之證詞，應非虛妄。
　⑵再者，觀諸被告丁○○雖於110年11月25日偵查中供稱：前一晚
    丙○○到伊住處，看到桌上有1包甲基安非他命，問伊可不可
    以吃，伊沒有理他，就去上廁所，回來後就看到桌上的甲基
    安非他命被動過了，伊也沒有想跟他提這件事等語（併偵卷
    第110頁）；於本院審理中辯稱：有一次丙○○未經過伊的同
    意，當時他有詢問伊，想要經過伊的同意，但伊當下並沒有
    理會他，因為伊尿急要去上廁所，忘記將東西（按：意指甲
    基安非他命）收起來，就放在桌上，伊回來時他就在施用了
    ，因為那個東西（按：意指甲基安非他命）很貴，伊也沒有
    同意等語（本院卷第231頁背面），可知同案被告丙○○於110
    年2月7日以前，在被告丁○○當時之住處（即高雄市○○區○○路
    00巷00號）施用之甲基安非他命來源，客觀上確係由被告丁○○置放於該處桌上無訛。是本件此部分應審究者厥為：被告
    丁○○於上開時、地，將甲基安非他命置放於桌上，並於同案
    被告丙○○詢問其是否可以施用之際，不發一語、不置可否，
    亦未為任何積極舉動阻止，即逕自離去現場，任由被告丙○○
    自行取用其置放於該處之甲基安非他命之客觀事實，主觀上
    是否係出於轉讓禁藥之不確定故意所為，而與藥事法第83條
    第1項之轉讓禁藥罪相合致？查，甲基安非他命為警方嚴厲
    查緝之違禁物，不得任意持有，此乃眾所周知之事，且其價
    格不貲、物稀價昂，此亦為被告丁○○所明知（此觀之上開被
    告丁○○於本院審理中之供詞自明，見本院卷第231頁背面）
    ，徵之常情，持有甲基安非他命之人，應不致將甲基安非他
    命隨意放置於其不具信賴關係之人面前，而徒增為警查獲之
    風險，則本件被告丁○○既將甲基安非他命置於同案被告丙○○
    面前，逕自離去現場，佐以被告丁○○於偵查中自承：丙○○有
    時會來伊住處短住，有時會給他吃飯，伊跟他是朋友關係等
    語（併偵卷第110頁），以及被告丁○○於另次偵訊中自稱：
    丙○○於110年2月7日要去麥當勞找朋友，我們施用毒品後，
    因為丙○○沒有車，我就載他去等語（偵一卷第16頁），可知
    被告丁○○與同案被告丙○○間應非毫無信賴關係，甚且一同施
    用毒品，則被告丁○○既與同案被告丙○○有相當情誼，並知悉
    彼此有施用毒品習慣，是被告丁○○與同案被告丙○○共處一獨
    立空間內，被告丁○○將甲基安非他命任意放置於桌上，主觀
    上顯可預見同案被告丙○○將逕自取用並吸食之可能；況且，
    依被告丁○○前開辯詞以觀，苟其確無轉讓甲基安非他命予同
    案被告丙○○之意，其亦有充裕之時間於起身前往如廁之際，
    同時以口頭告知同案被告丙○○不得碰觸或施用其置放於桌上
    之甲基安非他命，然被告丁○○竟捨此不為，於同案被告丙○○
    詢問其可否施用之際（此業據被告丁○○自承在卷，見併偵卷
    第110頁），反未予理會並不發一語逕自離去現場，亦未為
    任何避免甲基安非他命滅失、遭施用之積極舉措，可認被告
    丁○○主觀上就同案被告丙○○趁其離去現場時，無論以何種方
    式使用桌上之甲基安非他命，均無違背被告丁○○容任之本意
    ，故被告丁○○前開辯詞顯悖於常理，其主觀上確有轉讓甲基
    安非他命予同案被告丙○○之不確定故意，已昭然若揭。
　⑶從而，基於上揭理由，益徵同案被告丙○○尚開所為不利於被
    告丁○○之指訴，應非空穴來風，堪以採信。是被告丁○○主觀
    上乃基於轉讓甲基安非他命之不確定故意，而為前揭舉措，
    至為灼然。 
　㈢綜上所述，本件事證明確，被告丙○○基於販賣第二級毒品甲
    基安非他命以營利之犯意，為如事實欄之㈠所示販賣第二級
    毒品甲基安非他命（1次）；被告丙○○、丁○○共同基於販賣
    第二級毒品甲基安非他命以營利之犯意，為如事實欄之㈡示
    販賣第二級毒品甲基安非他命未遂（1次）；被告丁○○如事
    實欄所示轉讓禁藥之犯行（1次），均堪以認定，各應予依
    法論科。
三、論罪科刑
　㈠按甲基安非他命係毒品危害防制條例第2條第2項第2 款所列
    管之第二級毒品，不得非法販賣、持有。且亦屬藥事法所規
    定之禁藥（即藥事法第22條第1項第1款所稱之「經中央衛生
    主管機關明令公告禁止製造、調劑、輸入、輸出、販賣或陳
    列之毒害藥品」），而明知為禁藥而轉讓者，藥事法第83條
    亦定有處罰明文。是核被告丁○○、丙○○各如事實欄之㈠、㈡
    、事實欄所為，茲分敘如下：
　⒈被告丙○○如事實欄之㈠所為
　　核本件被告丙○○如事實欄之㈠所為，係犯毒品危害防制條例
    第4條第2項之販賣第二級毒品罪。被告丙○○於販賣第二級毒
    品前，持有該第二級毒品之低度行為，為其後販賣第二級毒
    品之高度行為所吸收，不另論罪。至本件起訴書固認被告丙○○係與被告丁○○係共同販賣甲基安非他命予戊○○1次，惟被
    告丁○○此部分因罪證不足而經本院為無罪之諭知（詳後述）
    ，是認被告丙○○此部分犯行係單獨犯之。至被告丙○○此部分
    所涉販賣第二級毒品甲基安非他命予戊○○1次部分（即本件
    起訴書犯罪事實欄之㈠），核與臺灣橋頭地方檢察署檢察官
    110年度偵字第13033號移送併辦意旨書所載關於被告丙○○部
    分相同，核屬同一案件，應由本院就此部分併予審理，附此
    敘明。
　⒉被告丁○○、丙○○如事實欄之㈡所為
　　按，刑法上所謂陷害教唆，係指行為人原無犯罪之意思，純
    因具有司法警察權者之設計誘陷，以唆使其萌生犯意，待其
    形式上符合著手於犯罪行為之實行時，再予逮捕者而言。此
    種「陷害教唆」，因行為人原無犯罪之意思，具有司法警察
    權者復伺機逮捕，係以不正當手段入人於罪，尚難遽認被陷
    害教唆者成立犯罪；至刑事偵查技術上所謂之「釣魚」者，
    則指對於原已犯罪或具有犯罪故意之人，司法警察於獲悉後
    為取得證據，以設計引誘之方式，佯與之為對合行為，使其
    暴露犯罪事證，待其著手於犯罪行為之實行時，予以逮捕、
    偵辦者而言；後者因犯罪行為人主觀上原即有犯罪之意思，
    倘客觀上又已著手於犯罪行為之實行時，自得成立未遂犯，
    與「陷害教唆」情形迥然有別（最高法院102年度台上字第9
    88號判決意旨參照）。查，本件被告丁○○、丙○○本具有販賣
    第二級毒品甲基安非他命之故意，而推由被告丙○○出面於上
    開時、地，與喬裝購毒者之警員交易價值1,500元之甲基安
    非他命1包，揆諸前開說明，應成立未遂犯。是核被告丁○○
    、丙○○如事實欄之㈡所為，均係犯毒品危害防制條例第4條
    第6項、第1項之販賣第一級毒品未遂罪。又被告丁○○、丙○○
    於販賣第二級毒品前，持有該第二級毒品之低度行為，均為
    其後販賣第二級毒品未遂之高度行為所吸收，不另論罪。加
    以，被告丁○○、丙○○就此部分販賣第二級毒品未遂犯行，有
    犯意聯絡及行為分擔，均應論以共同正犯。
　⒊被告丁○○如事實欄所為
　　查，被告丁○○如事實欄所示轉讓不詳數量之禁藥（即甲基
    安非他命）供同案被告丙○○當場施用，已無法測得轉讓後施
    用前之實際重量，惟參酌其轉讓之甲基安非他命供同案被告
    丙○○當場施用乙節以觀（此據同案被告丙○○證述明確在卷【
    偵二卷第45頁背面，本院卷第91頁】），衡情其重量應微少
    ，揆諸「罪證有疑，利歸被告」之證據法則，尚難認被告丁○○轉讓之甲基安非他命淨重已達10公克以上，自無適用毒品
    危害防制條例第8條第6項加重其刑之必要。又被告丁○○前揭
    轉讓甲基安非他命予同案被告丙○○時（即110年2月7日），
    同案被告丙○○雖係未滿20歲之未成年人（此有同案被告丙○○
    之個人戶籍資料1紙存卷可參，見本院卷第17頁），惟卷內
    無證據可證明被告丁○○於轉讓禁藥予同案被告丙○○之際，明
    確知悉同案被告丙○○為未滿20歲之未成年人，自不予依毒品
    危害防制條例第9條之規定，加重其刑。是核被告丁○○如事
    實欄所為，係犯藥事法第83條第1項之轉讓禁藥罪。又被告
    持有甲基安非他命之行為與轉讓行為同為實質上一罪之階段
    行為，高度之轉讓行為既已依藥事法加以處罰，依法律適用
    完整性之法理，其低度之持有甲基安非他命行為，自不能再
    行割裂適用毒品危害防制條例加以處罰。按藥事法並無處罰
    持有禁藥之明文，故被告轉讓前持有甲基安非他命之低度行
    為即不另論罪。
  ⒋又被告丙○○所犯前揭2次犯行（即事實欄之㈠、㈡）；被告丁○○所犯上開2次犯行（即事實欄之㈡、事實欄）間，均犯意
    各別，行為互殊，各應予分論併罰。
  ㈡減輕刑罰事由
　⒈自首（僅被告丙○○所為如事實欄之㈠部分）
　　被告丙○○如事實欄之㈠所示之毒品交易，於員警僅查獲其如
    事實欄之㈡所示犯行時，尚未有任何情資查悉其如事實欄
    之㈠犯行前，主動於警詢中坦承上開犯行等情（此觀之被告
    丙○○於警詢中供承「《問：承上你是否還有聽從丁○○販賣毒
    品安非他命給其他人？》戊○○。」等語，見警卷第43頁），
    足認被告丙○○如事實欄之㈠所示犯行，自首而願接受裁判，
    參酌被告丙○○主動供出上情，節省司法資源，就此部分犯行
    爰依刑法第62條規定，減輕其刑。
　⒉未遂犯（即被告丙○○、丁○○之事實欄之㈡部分）
    被告丁○○、丙○○如事實欄之㈡所示犯行，客觀上已達成販賣
    第二級毒品之合意，且基於販賣甲基安非他命之犯意著手販
    賣甲基安非他命之犯行，惟因為警以釣魚偵查方式查獲而未
    遂，俱為未遂犯，本院審酌被告丁○○、丙○○該部分犯行尚未
    將甲基安非他命售出，未實際助長毒品流通，均應依刑法第
    25條第2項之規定，各按既遂犯之刑減輕之。
  ⒊毒品危害防制條例第17條（僅被告丙○○所為如事實欄之㈠、㈡
    部分）
　　另按毒品危害防制條例第17條第1 項規定：「犯第4條至第8
    條、第10條或第11條之罪，供出毒品來源，因而查獲其他正
    犯或共犯者，減輕或免除其刑」，同條例第2 項規定：「犯
    第4條至第8條之罪於偵查及歷次審判中均自白者，減輕其刑
    。」，經查：
  ⑴被告丙○○就上開販賣甲基安非他命既、未遂之犯行（即事實
    欄之㈠、㈡部分），於偵查中及本院審理中均供承不諱，有
    被告丙○○之偵訊及本院審判筆錄在卷可憑，業如上述，就被
    告丙○○該部分販賣甲基安非他命之犯行，均應依毒品危害防
    制條例第17條第2項規定，減輕其刑。
  ⑵又被告丙○○自白前開犯罪，其中販賣甲基安非他命未遂部分
    （即事實欄之㈡），並供出毒品來源即為同案被告丁○○，因
    而查獲本件共同正犯即被告丁○○亦涉犯販賣甲基安非他命，
    為警移送檢察官偵查後起訴本件犯行，業如上述，已合於毒
    品危害防制條例第17條第1項之規定，茲就本件被告丙○○販
    賣第二級毒品犯行（即如事實欄㈡所示之販賣第二級毒品未
    遂犯行），應依毒品危害防制條例第17條第1項之規定減輕
    其刑。
  ⑶至辯護人固亦為被告丁○○之利益辯稱：鈞院若認丁○○構成本
    件犯罪，因有供出毒品上游即手機LINE通訊軟體暱稱「Shen
    glong Chen」，請依毒品危害防制條例第17條第1項減輕其
    刑云云（此觀之辯護人於111年2月24日當庭提出之刑事準備
    狀自明，見本院卷第119頁），惟因被告丁○○未能提出除前
    開暱稱以外之其他確切資訊，且未能積極與警方密切配合，
    致警方無從追查，迄今無法查獲LINE通訊軟體暱稱「Shengl
    ong Chen」之人，此有屏東縣政府警察局里港分局偵查報告
    1份在卷可憑（本院卷第167頁），被告丁○○自無適用毒品危
    害防制條例第17條第1項減免其刑規定之餘地，附此敘明。
  ⒋末按有二種以上之減輕者，先依較少之數減輕之，刑法第71
    條第2項設有明文。觀之刑法第25條第2項規定：「未遂犯之
    處罰，以有特別規定者為限，並得按既遂犯之刑減輕之」、
    刑法第62條前段規定：「對於未發覺之罪自首而受裁判者，
    得減輕其刑」、毒品危害防制條例第17條第2項規定：「犯
    第4條至第8條之罪於偵查及歷次審判中均自白者，減輕其刑
    。」、毒品危害防制條例第17條第1項規定：「犯第4條至第
    8條、第10條或第11條之罪，供出毒品來源，因而查獲其他
    正犯或共犯者，減輕或免除其刑。」，復參酌刑法第66條規
    定：「有期徒刑、拘役、罰金減輕者，減輕其刑至二分之一
    。但同時有免除其刑之規定者，其減輕得減至三分之二。」
    ，可知刑法第25條第2項、第62條前段、毒品危害防制條例
    第17條第2項之規定，相對於毒品危害防制條例第17條第1項
    規定而言，均屬刑法第71條第2項所稱之「較少之數」無疑
    ，是本件被告丙○○關於販賣甲基安非他命既、未遂犯行部分
    ，既各有前開二種以上之減輕者，應分別依自首（事實欄
    之㈠）、未遂犯（事實欄之㈡）、毒品危害防制條例第17條
    第2項（事實欄之㈠、㈡）、毒品危害防制條例第17條第1項
    （事實欄之㈡）規定之順序，依刑法第70條規定予以遞減之
    。至依被告丙○○所供述之內容與本案犯罪情節，尚難認被告
    丙○○此部分所為已達於免除其刑之程度，是本院認依法減輕
    其刑即為已足，併此敘明。
  ㈢被告丙○○並無刑法第59條規定適用之理由：
    又按，刑法第59條之酌量減輕其刑，必須犯罪另有特殊之原
    因與環境，在客觀上足以引起一般同情，認為即使予以宣告
    法定最低度刑，猶嫌過重者，始有其適用；此所謂法定最低
    度刑，固包括法定最低本刑，惟遇有其他法定減輕之事由者
    ，則應係指適用其他法定減輕事由減輕後之最低度刑而言；
    倘被告別有其他法定減輕事由者，應先適用法定減輕事由減
    輕其刑後，猶認其犯罪之情狀顯可憫恕，即使科以該減輕後
    之最低度刑仍嫌過重者，始得適用刑法第59條規定酌量減輕
    其刑（最高法院101年度台上字第4698號判決意旨參照）。
    查，被告丙○○明知毒品對他人身心、國民健康之殘害，猶漠
    視國家杜絕毒品危害之禁令，僅為求取一己私利，即置他人
    身心健康於不顧而進行毒品交易，恣意販賣第二級毒品予證
    人戊○○、喬裝購毒者之警員，實擴散毒害，助長毒品歪風，
    危害顯不可謂輕微，依其行為當時情狀，無論客觀之犯行或
    主觀之惡性，均無何特殊原因或環境等顯可憫恕之處，況被
    告丙○○之本件販賣第二級毒品犯行業均依上開規定減輕其刑
    ，已如前述，相較於販賣甲基安非他命對於國民健康、社會
    之危害程度，實無即使科以該減輕後之最低度刑仍嫌過重之
    法重情輕失衡情狀，在客觀上顯不足以引起一般人之同情，
    是本件被告丙○○並無刑法第59條規定之適用。
  ㈣審酌被告丁○○曾因賭博、過失傷害、偽造文書、施用第二級
    毒品、販賣第一級、第二級毒品等案件；被告丙○○則因販賣
    第三級毒品案件，分別經法院論罪科刑之前科素行，各有被
    告丁○○、丙○○之臺灣高等法院被告前案紀錄表各1份存卷可
    查，足徵其等素行顯有不佳（被告丁○○、丙○○均未構成累犯
    ），又被告丁○○、丙○○均不思正途發展，且自身已沾染毒品
    ，深知毒癮易染難戒，對身心之戕害至深，猶不知悔改，漠
    視法令之禁制，明知毒品戕害他人身心健康，竟仍為一己私
    利，而共同販賣甲基安非他命未遂1次；被告丙○○單獨販毒1
    次、被告丁○○轉讓禁藥1次，嚴重損及國民健康、影響社會
    治安，且助長毒品流通，誠應予非難，惟被告丙○○於犯後坦
    承犯行，認虛心面對法律制裁，犯後態度尚屬良好；被告丁○○則先於警詢中就本件犯行坦認與否之供詞反覆，後於偵查
    中否認販毒、坦承轉讓禁藥，末於本院審理中則全盤矢口否
    認之犯後態度，且被告丙○○販毒既遂之次數僅1次、價金僅5
    00元，其等販賣數量、模式、次數等整體犯罪之應受可非難
    評價之程度，尚難與大盤毒梟者相提併論，如以實質累加之
    方式分別為宣告刑，則處罰之刑度顯將超過其等行為之不法
    內涵，而違反罪責原則，及考量被告丙○○係聽從被告丁○○指
    示與喬裝購毒者之警員交易毒品等情，當足以評價被告丁○○
    、丙○○各自行為之不法性，並考量其等分別於本院審理中自
    稱之智識程度、經濟能力及生活狀況（本院卷第235頁）等
    一切情狀，爰分別量處被告丁○○、丙○○各如主文第一項、第
    二項所示之刑。
  ㈤定執行刑
    又按，行為人所犯數罪，應予併合處罰而定其應執行刑時，
    因數罪併罰旨在綜合斟酌行為人所為犯罪行為之不法內涵與
    罪責程度，及對犯罪行為人施以刑法矯正之必要與妥當性，
    由法院依法於宣告罪刑之際，於法律限度內，決定行為人所
    犯數罪之整體國家具體刑罰權範疇，以符罪刑相當性之要求
    。從而，法院定其應執行之刑期時，應再次對行為人之罪責
    要素重為檢視，並慎重考量其潛在性之人格特質，及與刑罰
    手段加諸其身之刑事政策妥為裁量。本院審酌被告丙○○所犯
    如事實欄之㈠、㈡所示之2罪；被告丁○○所犯如事實欄之㈡、
    事實欄所示之2罪，依犯罪行為之時序觀之，各係於110年2
    月3日、110年2月7日所為，犯罪時間尚稱密接，且被告丙○○
    所犯如事實欄之㈠所示販毒對象僅1人，考量刑罰手段相當
    性原則，並綜合上開各顯在性之客觀情狀判斷，並參酌本件
    被告丁○○、丙○○各自之前揭犯罪情節，就被告丁○○前揭販賣
    第二級毒品未遂、轉讓禁藥犯行（即事實欄之㈡、事實欄
    ）；被告丙○○所犯上開販賣第二級毒品既、未遂犯行間（即
    事實欄之㈠、㈡），分別定其應執行刑各如主文第一項、第
    二項後段所示，以資懲儆。
四、沒收
　⒈販毒之不法所得：
    本件被告丙○○如事實欄之㈠所示販賣第二級毒品甲基安非他
    命之犯罪所得500元，乃被告丙○○該次販賣毒品犯罪所得之
    財物，雖未據扣案，仍應依刑法第38條之1第1項前段之規定
    ，於其所犯如事實欄之㈠所示販毒罪刑項下，宣告沒收之，
    並依刑法第38條之1第3項之規定，諭知於全部或一部不能或
    不宜執行沒收時，追徵其價額。至被告丁○○、丙○○如事實欄
    之㈡所示犯行，固欲以1,500元之代價販賣甲基安非他命1包
    ，然因該部分犯行乃為警誘捕偵查，並無實際取得販毒所得
    ，自毋庸諭知沒收該部分之犯罪所得，併此指明。
  ⒉查獲之第二級毒品：
　　如附表編號1所示之白色結晶1包，則為被告丁○○、丙○○如事
    實欄之㈡所為犯行遭查獲之第二級毒品，應依毒品危害防制
    條例第18條第1項前段之規定，於該罪刑項下，宣告沒收銷
    燬之（上開第二級毒品甲基安非他命之毒品外包裝袋部分，
    因其上亦含有微量之毒品尚難完全析離，是應與毒品視為一
    體，應依毒品危害防制條例第18條第1項前段之規定，宣告
    沒收銷燬之。至於鑑驗耗用之前揭毒品部分既已用罄滅失，
    自毋庸諭知宣告沒收銷燬之）。
  ⒊供犯罪所用之物：
　⑴被告丙○○
　　扣案如附表編號2所示之插入門號0000000000號SIM卡使用之
    行動電話1支（IMEI：000000000000000、000000000000000
    ），係被告丙○○所有且供本件如事實欄之㈡所示販賣毒品聯
    絡之用，業據被告丙○○於警詢供認在卷（警卷第11頁），核
    屬供本件被告丙○○販毒所用之物，爰依毒品危害防制條例第
    19條第1項之規定，在被告丙○○所犯如事實欄之㈡所示販賣
    第二級毒品未遂罪刑項下，宣告沒收之。
  ⑵被告丁○○
　  未扣案之被告丁○○所有之不詳廠牌、序號行動電話1支（含
    不詳行動電話號碼SIM卡1張），乃被告丁○○所有且供本件如
    事實欄之㈡所示張貼販賣毒品訊息、與喬裝購毒者警員聯絡
    之用，業據本院認定如上，核屬供本件被告丁○○此部分販毒
    所用之物，爰依毒品危害防制條例第19條第1項之規定，在
    被告丁○○所犯如事實欄之㈡所示販賣第二級毒品未遂罪刑項
    下，宣告沒收之，並依刑法第38條第4項規定，諭知於全部
    或一部不能沒收或不宜執行沒收時，追徵其價額。
  ⒋又為警於110年2月7日自被告丁○○身上扣得其所有之如附表編
    號5所示第二級毒品甲基安非他命1包，係被告丁○○供自行施
    用所之毒品，此據被告丁○○自承在卷（警卷第127頁），尚
    無證據可資佐證與本件被告丁○○上開犯行有關，且亦據檢察
    官於本件起訴書犯罪事實欄之㈡載明：「含袋毛重0.5公克
    ，已施用剩餘，另於丁○○涉嫌施用毒品案件中處理」等語（
    詳本件起訴書第2頁），爰不予宣告沒收。至本件扣案如附
    表編號3至4、編號6所示之物，因亦無證據證明與本件被告
    丙○○、丁○○犯行有關（理由詳各該編號「備註」欄），又均
    非違禁物，爰均不予宣告沒收，附此敘明。
  ⒌至上開多數應宣告沒收之物，依刑法第40條之2第1項併執行
    之；且扣案上開被告丙○○之插入門號0000000000號SIM卡使
    用之行動電話1支（IMEI：000000000000000、000000000000
    000）業據扣案，自無何全部或一部不能或不宜執行沒收之
    情形，附此敘明。
貳、無罪部分
一、本件起訴意旨另以：被告丁○○與同案被告丙○○2人明知甲基
    安非他命係毒品危害防制條例所明定之第二級毒品，不得販
    賣，竟基於販賣第二級毒品之犯意聯絡，於110年2月3日17
    時許，在高雄市○○區○○路000號外面，以500元之價格，共同
    販賣甲基安非他命1包（約0.2公克）予戊○○（按：即本件起
    訴書犯罪事實欄之㈠）；又被告丁○○明知甲基安非他命並屬
    藥事法第22條第1項第1款所稱之禁藥，不得轉讓，竟基於轉
    讓第二級毒品之犯意，於110年2月6日某時，在高雄市○○區○○路00巷00號，無償提供第二級毒品甲基安非他命（供施用
    一次之量）予丙○○施用1次（按：即起訴書附表編號1）。因
    認被告丁○○另涉犯毒品危害防制條例第4條第2項之販賣第二
    級毒品罪嫌，以及藥事法第83條第1項之轉讓禁藥罪嫌等語
    。
二、按犯罪事實應依證據認定之，無證據不得認定犯罪事實；不
    能證明被告犯罪者，應諭知無罪之判決，刑事訴訟法第154
    條第2項、第301條第1項分別定有明文。又認定不利於被告
    之事實，須依積極證據，苟積極證據不足為不利於被告事實
    之認定時，即應為有利於被告之認定，更不必有何有利之證
    據；且被告否認犯罪所持之辯解縱屬不能成立，仍非有積極
    證據足以證明其犯罪行為，不能遽為有罪之認定；而認定犯
    罪事實所憑之證據，雖不以直接證據為限，間接證據亦包括
    在內，然而無論直接或間接證據，其為訴訟上之證明，須於
    通常一般之人均不致有所懷疑，而得確信其為真實程度者，
    始得據為有罪之認定，倘其證明尚未達此一程度，而有合理
    懷疑存在時，事實審法院復就其心證上理由予以闡述，敘明
    其如何無從為有罪之確信，因而為無罪之判決，尚不得任意
    指為違法（最高法院30年上字第816號判例、30年上字第183
    1號判例、76年台上字第4986號判例意旨參照）。
三、起訴意旨認被告丁○○另涉犯販賣第二級毒品、轉讓禁藥罪嫌
    ，無非係以：①被告丁○○於警詢、偵查中之供述、②證人即購
    毒者戊○○於偵訊時之證述、③同案被告丙○○於警詢及偵查中
    之指證、④「蔡巧」（即證人戊○○）之手機擷取照片（警卷
    第95頁）等，為其論斷之依據。
四、訊據被告丁○○固坦承其於110年2月3日17時許，駕駛自用小
    客車搭載同案被告丙○○至高雄市○○區○○路000號外面，以及
    同案被告丙○○於110年2月6日某時，在高雄市○○區○○路00巷0
    0號施用其所有之甲基安非他命等事實，惟堅詞否認涉有何
    販賣第二級毒品、轉讓禁藥等犯行，並辯稱：伊沒有與丙○○
    共同販賣甲基安非他命予證人戊○○，當時伊只是開車搭載丙○○去找戊○○，伊不知道丙○○有販毒予戊○○；另伊當時將甲基
    安非他命放在住處桌上，後來伊因為尿急去上廁所，回來時
    看到丙○○已經自己在施用甲基安非他命等語。另辯護人亦為
    被告之利益辯以：關於丁○○被訴於110年2月3日與丙○○共同
    販毒部分，丙○○就該次毒品在何處分裝、由何人分裝、向戊○○收款經過等事項，前後供述不一，以及丙○○就丁○○轉讓禁
    藥部分，何時共用玻璃球吸食器、何時分開吸食也說明不清
    ，均不足認定丁○○確有此部分犯行等語。經查：
　㈠上開被告丁○○所坦認之事實，業據同案被告丙○○於警詢、偵
    查及本院審理中；證人戊○○於警詢及偵查中證述明確在卷（
    警卷第11至15頁、第23至25頁、併警卷第7至9頁、第29至33
    頁、偵一卷第89至90頁、偵二卷第45至49頁、併偵卷第69至
    72頁、本院卷第91至95頁、第205頁及背面、第211頁及背面
    ），並有「蔡巧」（即證人戊○○）之手機擷取照片（警卷第
    95頁）在卷可稽；又同案被告丙○○於110年2月7日為警查獲
    時所採集之尿液，經警以台灣尖端先進生技醫藥股份有限公
    司製造之毒品簡易快速篩檢試劑檢驗，初步檢驗結果呈安非
    他命陽性反應，此有屏東縣政府警察局里港分局查獲涉嫌毒
    品防制條例案尿液初步檢驗結果報告表1紙存卷可查（警二
    卷第139頁），堪以認定。
　㈡被告丁○○被訴共同販賣第二級毒品部分（即起訴書犯罪事實
    欄之㈠）：
  ⒈按，毒品買受者所稱其向某人買受毒品之指證，不得作為有
    罪判決之唯一證據，仍須調查其他必要之證據，以察其是否
    與事實相符。良以毒品買受者之指證，依毒品危害防制條例
    第17條第1項規定，供出毒品來源而破獲者，減輕或免除其
    刑，其憑信性於通常一般人已有所懷疑，縱自形式上觀察，
    並無瑕疵，其真實性仍有待其他必要證據加以補強。若毒品
    購買者之供述證據，本身已有重大瑕疵，依嚴格證明之法則
    ，苟已無法憑為犯罪事實之認定時，自無再論補強證據之必
    要，其理甚明（最高法院108年度台上字第4141號判決意旨
    參照）。查，證人戊○○固於警詢中指認其於110年2月3日17
    時許，在高雄市○○區○○路000號外面，向被告丙○○、丁○○購
    買第二級毒品甲基安非他命1次（併警卷第31至33頁），然
    稽之證人戊○○於偵查中供證：「（問：丙○○有無於今年2月3
    日晚上在你住處外面賣500元安非他命給你？）我有跟他買
    。拿的地點我不記得了。時間很久了不大記得了」、「（問
    ：如果要買的話你都是跟丙○○聯絡？）我用臉書跟他聯絡，
    沒有用手機或是LINE。」、「（問：怎麼知道要跟他拿毒品
    ？）之前就認識了，知道他有貨源。」等語（偵一卷第89頁
    背面），）」，足見證人戊○○就其購買第二級毒品甲基安非
    他命之對象乙事，先於警詢中供證係向被告丁○○、同案被告
    丙○○2人購買，後於偵訊時供稱其購毒之對象係同案被告丙○○、聯繫對象亦僅係同案被告丙○○，其前後陳述齟齬，所證
    即有瑕疵可指，是證人戊○○所為不利於被告丁○○之單一指述
    是否屬實，顯啟人疑竇，尚難遽信。況且，觀之證人戊○○（
    化名「蔡巧」）之手機擷取照片（警卷第95頁），亦可知證
    人戊○○當時聯繫購毒之對象確係同案被告丙○○（此亦據同案
    被告丙○○供承明確在卷，見偵二卷第47頁），實無從佐證被
    告丁○○亦涉入其中，是上開證人戊○○（化名「蔡巧」）之手
    機擷取照片，尚不足以補強前揭證人戊○○於警詢中所為不利
    於被告丁○○之證詞。
  ⒉另按，共犯（指共同正犯、教唆犯、幫助犯）之為證人者，
    其所為不利於正犯之證詞，依刑事訴訟法第156條第2項之規
    定，仍應調查其他必要之證據，以察其是否與事實相符，藉
    以限制其證據價值。是本件同案被告丙○○縱就起訴書犯罪事
    實欄之㈠所載與被告丁○○共同販賣第二級毒品之犯罪事實予
    以自白認罪，然徵之上述，就同案被告丙○○所為不利於共同
    正犯（即被告丁○○）之指證，仍應藉由其他補強證據以擔保
    同案被告丙○○證詞之真實性，以察其指證是否與事實相符，
    而免冤抑被告丁○○。查，觀諸同案被告丙○○於110年2月8日
    偵查中結證稱：「（問：賣給戊○○那次，你與丁○○如何合作
    ？）戊○○是我的朋友，這次是丁○○駕駛2T-8582車載我去，
    我自己過去與戊○○交易，之後我拿500元並一手交貨，我將5
    00元交給丁○○，這次毒品也是丁○○的，我們之前有整理好1
    包500、一包1千元，是丁○○量，我幫忙分裝，都是從丁○○的
    房間拿出來，這次是丁○○從房間拿出來交給我，我帶出門。
    」、「（問：丁○○的毒品來源？）不清楚。」等語（偵二卷
    第49頁）；後於110年11月17日偵訊時結證稱：「（問：110
    年2月3日下午5點，有到戊○○高雄市○○區○○路000號住處外面
    ，販賣戊○○500元安非他命？）是的，但那些安非他命是丁○○的，是丁○○僱用我，我們二人各自去找買家，交易時都是
    丁○○開車載我去交易，戊○○是我的客戶，戊○○不認識丁○○，
    丁○○當時是把車子停在檳榔攤前面一些些，我再走路去戊○○
    他家。」、「（問：丁○○何時交給你，要賣給戊○○的安非他
    命？）是丁○○去高雄市苓雅區跟別人買安非他命，買完就在
    戊○○他家斜對面停車，在車上分裝500元的量，再交給我，
    我再拿下車去交給戊○○。我跟戊○○收的500元，我再拿回來
    交給丁○○。丁○○平常會提供我吃、住，如果有較多的交易所
    得，他會分給我一點錢。」等語（併偵卷第71頁）；另於本
    院審理中結證稱：110年2月3日賣毒給戊○○這次，丁○○有先
    去向苓雅區的朋友拿甲基安非他命後，再一同前往戊○○租屋
    處，賣給戊○○的毒品並未事先分裝好，而是到戊○○位於仁武
    區的租屋處外面時，丁○○拿1個袋子出來，將他剛剛拿到的
    東西倒了500元的量進去袋子內轉交給伊，再叫伊下車拿給
    戊○○，當時伊係先向戊○○收錢，再去跟丁○○拿毒品，再將毒
    品交給戊○○等語（本院卷第213頁至第215頁背面、第217頁
    ），可知同案被告丙○○就本件其於110年2月3日販賣第二級
    毒品甲基安非他命予證人戊○○之情節，就「是否一手交錢、
    一手交貨」、「販賣之甲基安非他命有無事先分裝」、「販
    賣甲基安非他命予證人戊○○前，被告丁○○有無先至友人處拿
    取欲販賣之甲基安非他命」等事項，前後供述顯有齟齬，其
    上開所為證述，是否可採為不利於被告丁○○之認定，即非無
    疑。
  ⒊從而，本件被告丁○○既否認犯行，而此部分除證人戊○○、同
    案被告丙○○之指證外，並無其他適切而足以擔保其等證詞真
    實性之補強證據存卷可佐，而證人戊○○、同案被告丙○○之證
    詞，又因各有前開疵累，自難以其等上揭有瑕疵之證詞而互
    為補強證據，徵之前開說明，本件自難遽論被告丁○○確有如
    起訴書事實欄之㈠所載之共同販賣第二級毒品甲基安非他命
    犯行。
  ㈢被告丁○○被訴於110年2月6日某時轉讓禁藥部分（即起訴書附
    表編號1）：
　⒈本件被告丁○○既不爭執同案被告於上開時、地，施用其所有
    之甲基安非他命，且被告丁○○亦經本院認定於110年2月7日
    某時，在高雄市○○區○○路00巷00號，轉讓禁藥甲基安非他命
    （供施用一次之量）予同案被告丙○○施用1次（即起訴書附
    表編號2），此業如上述，然本件起訴書認被告丁○○另於110
    年2月6日某時，在上開同一處所，亦轉讓禁藥甲基安非他命
    （供施用一次之量）予同案被告丙○○施用1次（即起訴書附
    表編號1）部分，自應負刑事訴訟法第161條第1項之舉證責
    任，合先敘明。
　⒉觀諸同案被告丙○○就其所指訴被告丁○○於110年2月6日轉讓禁
    藥之犯行乙節，於警詢中供稱：丁○○每天都會請伊施用甲基
    安非他命，但次數不一定，最多會到約10次，伊於110年2月
    6日17時許，在高雄市○○區○○路00巷00號客廳內，當天就施
    用了6次甲基安非他命，以將甲基安非他命置於玻璃球內燒
    烤吸食煙霧之方式施用等語（警卷第9頁）；又於偵訊時結
    證稱：110年2月6日上午7、8點，在高雄市○○區○○路00巷00
    號當時居住處，以玻璃球內燒烤吸食煙霧之方式施用甲基安
    非他命，甲基安非他命是丁○○給伊的，丁○○從早上就請伊一
    直施用甲基安非他命等語（偵二卷第46頁、第49頁）；另於
    準備程序中供稱：伊於110年2月6日、7日均有施用甲基安非
    他命，是伊與丁○○一起施用，甲基安非他命是丁○○的等語（
    本院卷第91頁）；末於本院審理中結證稱：「（問：就本件
    被告丁○○無償轉讓甲基安非他命給你的部分，是否還記得丁○○是哪兩天有請你施用甲基安非他命？）有一次是在他家」
    、「（問：一次還是兩次？）一次是在他家，有一次是在……
    （後改稱）我記得是只有一次，在他家的時候，之後我還是
    有跟他買毒品」等語（本院卷第211頁及背面），可知同案
    被告於警詢中證稱其於110年2月6日17時許，在高雄市○○區○○路00巷00號，當天即施用甲基安非他命高達6次，復於偵查
    中改口供稱其係於110年2月6日7、8時許即施用甲基安非他
    命，且該甲基安非他命係被告丁○○提供予其施用，又於準備
    程序中供證其係與被告丁○○一同施用，另於本院審理中翻異
    前詞改稱被告丁○○只有無償提供甲基安非他命供其施用1次
    ，則同案被告丙○○就其於110年2月6日當日，施用甲基安非
    他命之時間究係下午（即17時許）或上午（即7、8時許）、
    施用次數為1次或6次、有無與同案被告丁○○一同施用甲基安
    非他命等事項，前後供證未見一致，非無瑕疵可指，且僅屬
    受轉讓禁藥之對向施用毒品者個人之證述，其所為證述是否
    屬實，顯非無疑，自須有具關聯性之補強證據以擔保同案被
    告丙○○證述之真實性。
　⒊本件被告丁○○被訴於110年2月6日某時，在上開同一處所，亦
    轉讓禁藥甲基安非他命（供施用一次之量）予同案被告丙○○
    施用1次（即起訴書附表編號1）部分，固據同案被告丙○○分
    別於警詢、偵查及本院審理中證述明確在卷（警卷第9頁頁
    、偵二卷第46頁、第49頁、本院卷第91頁、第211頁背面）
    ，然同案被告丙○○之指訴既有如上疵累，自應有相關事證據
    以擔保其指證，而同案被告丙○○固係於110年2月7日22時30
    分為警採集尿液，並以台灣尖端先進生技醫藥股份有限公司
    製造之毒品簡易快速篩檢試劑檢驗，初步檢驗結果呈安非他
    命陽性反應（此觀之勘察採證同意書、屏東縣政府警察局里
    港分局辦理毒品危害防制條例案尿液送檢人真實姓名對照表
    、查獲涉嫌毒品防制條例案尿液初步檢驗結果報告表各1紙
    自明，見警二卷第135至139頁），然上開證據僅能證明被告
    丙○○為警採尿前96小時內（按：即110年2月3日22時30分至
    同年月7日22時30分）之某時許曾施用甲基安非他命，惟上
    開證據既經本院據以佐證同案被告丙○○前揭被訴最後一次施
    用甲基安非他命之事實（即110年2月7日某時許），縱先前
    同案被告丙○○確亦另於110年2月6日某時施用甲基安非他命1
    次，因無從辨別其於110年2月6日施用甲基安非他命之事實
    ，是否同屬上開初步檢驗結果呈安非他命陽性反應之累積原
    因之一，是被告丁○○就此部分（即起訴書附表編號1）是否
    亦有轉讓禁藥之犯行，單憑上開事證尚不足以佐證此部分同
    案被告丙○○之指訴屬實，無法據此即推認被告丁○○亦有此部
    分犯行。
　⒋基上，同案被告丙○○所為歷次關於被告丁○○於110年2月6日某
    時轉讓禁藥犯行之證述，除存有上開前後不一之瑕疵外，卷
    存勘察採證同意書、屏東縣政府警察局里港分局辦理毒品危
    害防制條例案尿液送檢人真實姓名對照表、查獲涉嫌毒品防
    制條例案尿液初步檢驗結果報告表等證據，僅得以佐證被告
    丙○○為警採尿前96小時內之某時許曾施用甲基安非他命之事
    實，無從使一般人對於受轉讓禁藥者（即同案被告丙○○）此
    部分證述無合理之懷疑存在，本院尚難單憑同案被告丙○○片
    面且有瑕疵之證述，遽採為被告丁○○此部分（即起訴書附表
    編號1）有罪之認定。
五、綜上所述，本件被告丁○○此部分被訴部分（即起訴書犯罪事
    實欄之㈠、附表編號1部分），因購毒者即證人戊○○、同案
    被告丙○○之單一指證既各有如上所指可議之處，卷內又無充
    分、具關連性之補強證據可資佐證購毒者即證人戊○○、同案
    被告丙○○之證詞為真，是本件依檢察官之舉證所為訴訟上之
    證明，於通常一般人仍有合理之懷疑存在，尚未達於可確信
    被告各有如起訴意旨所指於110年2月3日17時許，販賣第二
    級毒品甲基安非他命1包（重約0.2公克）予證人戊○○1次，
    以及如起訴書附表編號1所載其於110年2月6日，在上址無償
    轉讓禁藥（甲基安非他命）予同案被告丙○○施用1次等犯行
    ，即均屬犯罪不能證明，揆諸前開說明，自應就被告丁○○此
    部分被訴販賣第二級毒品既遂、110年2月6日某時轉讓禁藥
    予同案被告丙○○部分，均為無罪之諭知。
參、退併辦部分
　　末查，被告丁○○所涉與同案被告丙○○共同販賣第二級毒品甲
    基安非他命予戊○○1次部分（即本件起訴書犯罪事實欄之㈠
    ），固經臺灣橋頭地方檢察署檢察官以110年度偵字第13033
    號移送併辦，然因被告丁○○所涉此部分犯行，業經本院判決
    無罪（詳上述），自無從併辦，應退由檢察官另為適當之處
    理，附此敘明。
據上論斷，應依刑事訴訟法第299條第1項前段、第301條第1項前
段，藥事法第83條第1項，毒品危害防制條例第4條第2項、第6項
、第17條第1項、第2項、第18條第1項前段、第19條第1項，刑法
第11條、第28條、第25條第2項、第62條前段、第38條之1第1項
前段、第3項、第51條第5款、第40條之2，判決如主文。
本案經臺灣高雄地方檢察署檢察官乙○○提起公訴、臺灣橋頭地方
檢察署檢察官鍾岳璁移送併辦（被告丙○○部分），臺灣高雄地方
檢察署檢察官甲○○到庭執行職務。
中　　華　　民　　國　　111 　年　　6 　　月　　9 　　日
              刑事第十二庭審判長法　官   蔡書瑜
　　　　　　　　　
　　　　　　 　               　法  官   蔡有亮 
　　　　　　　　　
　　　　　　 　　               法  官   李承曄
以上正本證明與原本無異。
如不服本判決應於收受判決後20日內向本院提出上訴書狀，並應
敘述具體理由。其未敘述上訴理由者，應於上訴期間屆滿後20日
內向本院補提理由書(均須按他造當事人之人數附繕本)「切勿逕
送上級法院」。
中　　華　　民　　國　　111 　年　　6 　　月　　9 　　日
                                書記官   陳美月
附錄本判決論罪科刑法條全文：
藥事法第83條
明知為偽藥或禁藥，而販賣、供應、調劑、運送、寄藏、牙保、
轉讓或意圖販賣而陳列者，處七年以下有期徒刑，得併科新臺幣
五千萬元以下罰金。
犯前項之罪，因而致人於死者，處七年以上有期徒刑，得併科新
臺幣一億元以下罰金；致重傷者，處三年以上十二年以下有期徒
刑，得併科新臺幣七千五百萬元以下罰金。
因過失犯第一項之罪者，處二年以下有期徒刑、拘役或科新臺幣
五百萬元以下罰金。
第一項之未遂犯罰之。 
毒品危害防制條例第4條
製造、運輸、販賣第一級毒品者，處死刑或無期徒刑；處無期徒
刑者，得併科新臺幣二千萬元以下罰金。
製造、運輸、販賣第二級毒品者，處無期徒刑或七年以上有期徒
刑，得併科新臺幣一千萬元以下罰金。
製造、運輸、販賣第三級毒品者，處七年以上有期徒刑，得併科
新臺幣七百萬元以下罰金。
製造、運輸、販賣第四級毒品者，處五年以上十二年以下有期徒
刑，得併科新臺幣三百萬元以下罰金。
製造、運輸、販賣專供製造或施用毒品之器具者，處一年以上七
年以下有期徒刑，得併科新臺幣一百萬元以下罰金。
前五項之未遂犯罰之。
附表：
編號 品名及數量 所有人 沒收與否及法律依據 備註（含不予沒收之理由） 1 白色結晶粉末1包（含包裝袋1只，驗前淨重0.213公克、驗後淨重0.203公克） 丙○○ 毒品危害防制條例第18條第1 項前段 外觀為白色結晶1包，查獲之第二級毒品（高雄市立凱旋醫院濫用藥物成品檢驗鑑定書，偵一卷第47頁） 2 行動電話1支（序號：000000000000000、000000000000000，含門號0000000000號SIM卡1張） 丙○○ 毒品危害防制條例第19條第1項 供本件事實欄之㈡犯行所用之聯繫工具 3 行動電話1支 丁○○ 不予沒收 無證據證明與本案相關，且非違禁物 4 車牌號碼00-0000自用小客車1部 丁○○ 不予沒收 無證據證明專供本件犯行所用之物，且非違禁物 5 甲基安非他命1包（含包裝袋1只，毛重0.5公克） 丁○○ 不予沒收 無證據證明與本案相關，且據檢察官於本件起訴書載明另於被告丁○○涉嫌施用毒品案件中處理（詳本件起訴書第2頁） 6 甲基安非他命玻璃球吸食器3組 丁○○ 不予沒收 無證據證明與本案相關，且非違禁物